臺灣桃園地方法院刑事判決
111年度審訴字第897號
公  訴  人  臺灣桃園地方檢察署檢察官
被      告  王際駿



上列被告因搶奪案件，經檢察官提起公訴（111年度偵字第2919
號），被告於準備程序中就被訴事實為有罪之陳述，經告知簡式
審判程序之旨，並聽取公訴人、被告之意見後，由本院合議庭裁
定由受命法官獨任進行簡式審判程序，判決如下：
    主      文
王際駿犯搶奪罪，累犯，處有期徒刑十月。
未扣案之犯罪所得新臺幣3,372元沒收，於全部或一部不能沒收
或不宜執行沒收時，追徵其價額；扣案之犯罪所得新臺幣1,816
元沒收。
    事實及理由
一、本件犯罪事實及證據，除證據部分補充「被告王際駿於本院
    準備程序及審理時之自白」外，餘均引用檢察官起訴書所載
    （詳如附件）。
二、論罪科刑：
（一）核被告所為，係犯刑法325條第1項之搶奪罪。
（二）被告曾有如起訴書犯罪事實欄所載之罪刑執行情形，有臺
      灣高等法院被告前案紀錄表1份可按，因之，其受徒刑之
      執行完畢後，5年內故意再犯有期徒刑以上之本罪，為累
      犯，經審酌被告所犯本案與前案搶奪罪之法益侵害及罪質
      均屬相同，足徵其有特別惡性且對於刑罰反應力薄弱，爰
      依刑法第47條第1項規定加重其刑(含最低本刑)。
（三）爰審酌被告恣意搶奪他人財物，不僅對社會治安，亦對告
      訴人之財產權造成危害，顯然欠缺尊重他人財產權益之法
      治觀念，殊不可取，惟念其犯後坦承罪行，惟未賠償告訴
      人，兼衡其犯罪之動機、素行、犯罪手段、所搶財物價值
      及其智識程度、生活狀況等一切情狀，量處如主文所示之
      刑。
三、沒收：被告搶奪之金耳環2只皆為其「違法行為所得」，並經
    變賣得款新臺幣（下同）5,188元，此據被告於偵訊時承明
    ，是此變賣價款自屬「違法行為所得變得之物」，亦屬「犯
    罪所得」，除扣除扣案現金1,816元應依刑法第38條之1第1
    項前段規定宣告沒收之外，餘款3,372元（5,188-1,816＝3,3
    72）則應依刑法第38條之1第1項前段宣告沒收，並於全部或
    一部不能沒收或不宜執行沒收時，追徵其價額。
據上論斷，應依刑事訴訟法第273條之1第1項、第299條第1項前
段、第310條之2、第454條，判決如主文。
本案經檢察官吳亞芝到庭執行職務。
中    華    民    國    111    年    10    月    31   日
                  刑事審查庭  法  官  馮浩庭
以上正本證明與原本無異。
如不服本判決應於收受判決後20日內向本院提出上訴書狀，並應
敘述具體理由。其未敘述上訴理由者，應於上訴期間屆滿後20日
內向本院補提理由書(均須按他造當事人之人數附繕本)「切勿逕
送上級法院」。
                              書記官  蔡萱穎
中    華    民    國    111    年    10    月    31   日
附本件論罪科刑依據之法條：
中華民國刑法第325條
意圖為自己或第三人不法之所有，而搶奪他人之動產者，處6月
以上5年以下有期徒刑。
因而致人於死者，處無期徒刑或7年以上有期徒刑，致重傷者，
處3年以上10年以下有期徒刑。
第1項之未遂犯罰之。

附件：
臺灣桃園地方檢察署檢察官起訴書
                                     111年度偵字第2919號
　　被　　　告　王際駿　男　44歲（民國00年0月00日生）
　　　　　　　　　　　　住○○市○○區○○路000巷00號
                        (另案在法務部○○○○○○○執行                         中)
　　　　　　　　　　　　國民身分證統一編號：Z000000000號
上列被告因搶奪案件，業經偵查終結，認應提起公訴，茲將犯罪
事實及證據並所犯法條分敘如下：
　　　　犯罪事實
一、王際駿前於民國107年間，因搶奪等案件，經臺灣桃園地方
    法院以107年度訴字第248號判決，判處有期徒刑7月、3月，
    並定應執行有期徒刑9月確定；復於107年間，因竊盜案件，
    經臺灣桃園地方法院以107年度審易字第1173號判決，判處
    有期徒刑3月、拘役50日確定，上開3罪有期徒刑部分，經臺
    灣桃園地方法院以107年度聲字第3222號裁定應執行有期徒
    刑11月確定，甫於108年5月2日徒刑執行完畢（拘役部分接
    續執行）。詎猶不知悔改，於110年12月8日下午16時40分許
    ，騎乘腳踏車行經桃園市○○區○○○000巷00號前，見高齡之梁邱分
    碧獨自以助行器在路旁行走，竟意圖為自己不法之所有，基於
    搶奪之犯意，站在梁邱分碧後方，趁其不及防備之際，徒手
    強行將梁邱分碧配戴於雙耳之金耳環2只拔下，而搶奪得手後，
    騎乘腳踏車逃逸；旋於同(8)日下午16時58分許，至址設桃園
    市○○區○○○000號之晶興珠寶銀樓，將前開金耳環2只以新臺幣(
    下同)5,188元對價變賣。嗣經員警獲報循線調閱監視器畫面
    ，於同日夜間19時4分許，持本署檢察官核發之拘票，在桃
    園市桃園區龍潭區聖亭路366號前，拘提王際駿到案，並扣得
    王際駿變賣上開金耳環2只後，花用所剩餘款1,816元，始查
    悉上情。
二、案經梁邱分碧訴由桃園市政府警察局龍潭分局報告偵辦。
　　　　證據並所犯法條
一、證據清單及待證事實：
編號 證據名稱 待證事實 1 被告王際駿於警詢及偵查中之供述 坦承於上開時、地，徒手搶奪告訴人梁邱分碧之金耳環，並至晶興珠寶銀樓變賣之事實。 2 證人即告訴人梁邱分碧於警詢之證述 證明被告於上開時、地，徒手從後方強行將其配戴於雙耳之金耳環2只搶奪得手後，騎乘腳踏車逃逸之事實。 3 證人何妤庭於警詢之證述 證明其為晶興珠寶銀樓老闆娘，被告於110年12月8日下午16時58分許，持上開金耳環2只至該銀樓變賣5,188元之事實。 4 監視器錄影光碟及翻拍畫面14張、被告遭查獲時及腳踏車照片7張 證明被告自告訴人後方趁其不備，搶奪金耳環之事實。  5 晶興珠寶銀樓飾金條塊登記簿2紙、代保管條1紙及告訴人金耳環2只照片1張 證明被告於110年12月8日下午16時58分許，將搶奪之金耳環2只，至晶興珠寶銀樓變賣獲得5,188元之事實。  6 桃園市政府警察局龍潭分局搜索扣押筆錄、扣押物品目錄表、扣案之1,816元及照片1張 證明被告為警查獲時，其變賣金耳環之犯罪所得僅餘1,816元之事實。 
二、核被告王際駿所為，係犯刑法第325條第1項搶奪罪嫌。被告
    曾受有期徒刑執行完畢，有全國刑案資料查註表在卷可稽，
    其於有期徒刑執行完畢後，5年內故意再犯本件有期徒刑以
    上之罪，為累犯，請依刑法第47條第1項規定及大法官釋字
    第775號解釋意旨，加重其刑。至被告之犯罪所得5,188元(
    含已扣案之1,816元及未扣案部分)，請依刑法第38條之1第1
    項、第3項規定，宣告沒收之，於全部或一部不能沒收或不宜
    執行沒收時，追徵其價額。
三、至報告意旨雖認被告前揭犯行係涉犯刑法第328條第1項強盜
    罪嫌。惟查，告訴人於警詢證稱：被告搶完其金耳環後就騎
    腳踏車跑走，被告是徒手搶耳環，沒有攻擊她，只是從後方
    將其拉住，其沒有受傷等語，再衡諸監視器錄影畫面，被告係
    在告訴人梁邱分碧不及反應之際，瞬間搶奪告訴人耳環後，
    隨即逃逸離去，客觀上尚未至使告訴人不能或難以抗拒之程
    度，此與強盜罪之構成要件尚屬有間，報告意旨容有誤會。
    惟此部分如成立犯罪，因與上揭起訴部分係屬同一基礎社會
    事實，已為起訴效力所及，爰不另為不起訴之處分，併此敘明
    。
四、依刑事訴訟法第251條第1項提起公訴。
　　此　致
臺灣桃園地方法院
中　　華　　民　　國　  111　 年　　6 　　月　　22　　日
　　　　　　　　　　　　　　　檢　察　官　雷 金 書
本件證明與原本無異　
中    華  　民　  國 　 111   年    7     月     7    日
                              書  記  官  陳 亭 妤
所犯法條：
華民國刑法第325條
圖為自己或第三人不法之所有，而搶奪他人之動產者，處 6
月以上 5 年以下有期徒刑。
因而致人於死者，處無期徒刑或 7 年以上有期徒刑，致重傷者
，處 3 年以上 10 年以下有期徒刑。
第 1 項之未遂犯罰之。